臺灣高等法院刑事判決　　　　　　　 100年度上易字第2870號
上　訴　人
即　被　告　蔡宗軒
上列上訴人即被告因妨害名譽案件，不服臺灣板橋地方法院100
年度易字第2246號，中華民國100年10月18日第一審判決（起訴
案號：臺灣板橋地方法院檢察署100年度偵續字第211號），提起
上訴，本院判決如下：
    主  文
上訴駁回。
    事實及理由
一、本案經本院審理結果，認第一審以上訴人即被告蔡宗軒（下
    稱被告）犯刑法第310條第2項之誹謗罪，判處罰金新臺幣
    20,000元，如易服勞役，以新臺幣1,000元折算1日。認事用
    法及量刑均無不當，應予維持，並引用第一審判決書記載之
    事實、證據及理由（如附件）。
二、被告上訴意旨略以：渠沒有影射告訴人說謊，沒有妨害名譽
    的事實云云。
三、惟查，被告於99年9月18日至99年11月之間的某日，在其上
    開住所內，以電腦設備連結至網際網路後，在其所申設之雅
    虎奇摩網站部落格之個人「哈韓達人的部落格」內，刊登「
    鄰居家屬其中一位女兒現為台北地院民事庭書記官，叫高△
    恩，2010年4月26日，我爸和惡鄰一家人接受板檢檢察官問
    話，但他們早已串通好並向檢察官說謊，而檢察官也信以為
    真，完全不採信我爸說詞甚至於2010年9月17日起訴我爸...
    」等文句，業據告訴人高宥恩指訴在卷，且有上開部落格文
    章及部落格內所附牆壁漏水情形照片的網頁列印資料3張在
    卷可稽（見99年度他字第7603號卷第2至4頁）。而該等文句
    客觀上可得確定指的就是告訴人，而告訴人並未於99年4月
    26日時接受檢察官訊問，被告上開部落格文章內容卻指告訴
    人於99年4月26日時接受檢察官訊問且串通其他家人向檢察
    官說謊，顯然不是事實；而被告上開文句內容，指告訴人一
    家人為惡鄰，並稱告訴人與其他家人在檢察官於99年4月26
    日偵訊時串通偽證、或串通誣告被告父親蔡惟經，客觀上自
    已足以毀損告訴人的名譽，且文章內特別提及告訴人是任職
    於法院的書記官，亦有影射告訴人利用自己對法律的瞭解，
    在偵查庭時串通為有利於己方的不實陳述之意，確實足以毀
    損告訴人的名譽，灼然甚明。已據原判決於理由內詳予敘明
    。被告上述上訴意旨所陳無異空言否認犯行，其以此任意指
    摘原判決不當，求予撤銷改判予以輕判，為無理由，應予駁
    回。
據上論結，應依刑事訴訟法第373條、第368條，判決如主文。
本案經檢察官孫冀薇到庭執行職務。
中    華    民    國   100    年    12    月    30    日
                  刑事第十八庭審判長法  官  吳鴻章
                                    法  官  汪梅芬
                                    法  官  林銓正
以上正本證明與原本無異。
不得上訴。
                                    書記官  張淨卿
中    華    民    國   101    年    1     月    3     日
附錄：本案論罪科刑法條全文
中華民國刑法第310條
（誹謗罪）
意圖散布於眾，而指摘或傳述足以毀損他人名譽之事者，為誹謗
罪，處 1 年以下有期徒刑、拘役或 5 百元以下罰金。
散布文字、圖畫犯前項之罪者，處 2 年以下有期徒刑、拘役或
1 千元以下罰金。
對於所誹謗之事，能證明其為真實者，不罰。但涉於私德而與公
共利益無關者，不在此限。